# 远期结售汇处理

提问人：08zy 时间：2018-05-04 08:42:08
陈老师， 您好，我想咨询一下远期结售汇的问题：公司 2017 年 12 月发生了一笔外汇贷款， 70 万欧元，入账时作为长期借款，并且期末计算汇兑损益，由于汇率波动较大，现在想跟银行签订远期结售汇的合约，以规避风险，签订的远期合约公允价值变动是作为交易性金融资产或者负债，那么之前的长期借款需不需要考虑，是与长期合约独立核算还是要进行重分类？

回答人：chenyiwei
不建议采用套期会计方法，而是将远期外汇合约单独作为一项以公允价值计量且其变动计入损益的金融资产/负债，外币长期借款的核算方法（期末计息、确认汇兑损益等）不变。